臺灣新竹地方法院刑事判決
111年度易字第702號
公  訴  人  臺灣新竹地方檢察署檢察官
被      告  羅裕崴



上列被告因竊盜案件，經檢察官提起公訴（111年度偵字第9383
號），被告於本院準備程序中，就被訴事實均為有罪之陳述，經
告知被告簡式審判程序之旨，並聽取檢察官及被告之意見後，本
院裁定依簡式審判程序審理，判決如下：
    主  文
羅裕崴犯刑法第三百二十一條第一項第二款之竊盜罪，累犯，處
有期徒刑捌月。
未扣案之犯罪所得收銀機壹臺、現金新臺幣貳萬貳仟元均沒收，
於全部或一部不能沒收或不宜執行沒收時，均追徵其價額。
    事  實
一、羅裕崴於民國111年2月20日5時20分許，駕駛懸掛車牌號碼0
    00-000號車牌（該車牌登記在不知情之蔡玉蘭名下）之普通
    重型機車，前往由蔡明璁所經營位於新竹縣○○市○○○路0段00
    號「鐵板大院」店前（無人居住），見該店玻璃大門雖上鎖
    ，惟店內無人看管，竟意圖為自己不法所有，基於竊盜之犯
    意，使用不詳工具（尚無明確證據顯示該工具客觀上足以對
    人之生命、身體、安全構成威脅而屬兇器）將地鎖撬開撐起
    ，再向內推開玻璃門，進入店內櫃檯前，復以不詳方式撬開
    該櫃臺抽屜鎖頭，而竊取抽屜內現金新臺幣（下同）6,000
    元零錢，並取走擺放櫃檯前之收銀機（該收銀機價額3,000
    元，內裝有現金1萬6,000元），得手後隨即駕駛上開機車逃
    逸離去。嗣經蔡明璁察覺店內遭竊，經報警處理並調閱監視
    器畫面，始查悉上情。
二、案經蔡明璁訴由新竹縣政府警察局竹北局報告臺灣新竹地方
    檢察署（下稱新竹地檢署）檢察官偵查後起訴。
    理  由
壹、程序事項
    本案被告羅裕崴所犯加重竊盜罪，係非死刑、無期徒刑、最
    輕本刑為3年以上有期徒刑之罪，或高等法院管轄第一審之
    案件，被告等於本院準備程序進行中，就被訴事實均為有罪
    之陳述，經本院認合於刑事訴訟法第273條之1第1項之規定
    ，裁定進行簡式審判程序。又按簡式審判程序之證據調查，
    不受第159條第1項之限制，刑事訴訟法第273條之2 定有明
    文，是於行簡式審判程序之案件，被告以外之人於審判外之
    陳述，除有其他不得作為證據之法定事由外，應認具有證據
    能力。本判決所援引被告以外之人於審判外之陳述，因本案
    採行簡式審判程序，復無其他不得作為證據之法定事由，依
    上說明，應認具有證據能力。
貳、實體事項
一、本院認定犯罪事實所憑證據及認定之理由
　　上開犯罪事實，業據被告於偵查及本院調查、準備、簡式審
    判程序中均坦承不諱（見新竹地檢署111年度偵字第9383號
    卷【下稱偵9383號卷】第104頁至其背面，他字卷第10頁、
    第112頁、第116頁至第117頁），核與證人即告訴人蔡明璁
    於警詢、偵查中之指訴（見偵9383號卷第16頁至第17頁、第
    102頁至其背面）大致相符，亦與證人即車牌號碼000-000號
    車牌登記名義人蔡玉蘭於警詢中就該車輛遺失之證述（見偵
    9383號卷第15頁至其背面）、證人即另案共犯鍾政良於警詢
    中就上開懸掛該車牌之機車為被告使用之證述（見偵9383號
    卷第19頁背面）得以相互勾稽，且有新竹縣政府警察局新湖
    分局新工派所受理案件證明單1紙、新竹縣政府警察局竹北
    分局高鐵派出所之偵查報告暨所附警員賴志澂出具之職務報
    告1份、監視錄影翻拍比對照片6張、車牌號碼000-000號機
    車辦識車牌資料翻拍照片3張、該車輛行車路線翻拍照片2張
    、監視錄影畫面行竊者與被告刑案記錄比對照片2張、現場
    照片12張、現場監視錄影翻拍照片28張、道路監視錄影翻拍
    照片30張（見偵9383號卷第25頁、第4頁至第5頁、第12頁至
    第13頁、第6頁至第8頁、第10頁至第11頁、第9頁、第11頁
    、第26頁至第31頁、第32頁至第45頁、第50頁、第64頁）在
    卷可稽，足認被告上開任意性自白核與事實相符，本案事證
    明確，被告前揭加重竊盜犯行應堪以認定，應依法論罪科刑
    。
二、論罪科刑
  ㈠按刑法第321條第1項第2款所謂「門窗」應專指門戶而言，僅
    狹義指分隔住宅或建築物內外間之出入口大門。是被告於前
    揭時間持不詳工具將「鐵板大院」玻璃大門地鎖撬開撐起，
    再向內推開玻璃門侵入行竊之所為，應係犯刑法第321條第1
    項第2款踰越門窗竊盜罪，起訴書雖誤認本案被告所踰越者
    為安全設備，然因踰越門窗及安全設備均屬同款之加重條件
    ，自無庸變更起訴法條，附此敘明。
　㈡被告前於104年間因施用毒品案件，經本院以107年度訴緝字
    第4號判決各判處有期徒刑7月（2罪）、4月（2罪），並就
    得易科罰金之有期徒刑部分，定應執行有期徒刑6月，不得
    易科罰金之有期徒刑部分，定應執行有期徒刑1年確定；又
    於105年間因施用毒品案件，經本院以107年度訴字第175號
    判決各判處有期徒刑7月、4月確定，上開案件所宣告之各刑
    ，嗣經本院以108年度聲字第1179號裁定定應執行有期徒刑2
    年1月，因被告不服提起抗告，經臺灣高等法院以108年度抗
    字第1656號裁定駁回確定，並與先前所犯其他施用毒品、竊
    盜案件所餘之殘刑1年5月又12日接續執行，於109年11月26
    日縮短刑期假釋出監，所餘刑期付保護管束，而於110年5月
    7日保護管束期滿假釋未經撤銷，其未執行之刑，以已執行
    論，而執行完畢等情，有其臺灣高等法院被告前案紀錄表1
    份（見本院卷第121頁至第148頁）附卷憑參，復為被告所坦
    認，並稱：我應該是在保護管束期滿後才將他案之金融帳戶
    交給其他人，因為朋友還問我有沒有還要去報到，我說不用
    去了等語（見本院卷第118頁），是被告於有期徒刑執行完
    畢後之5年以內，故意再犯本案有期徒刑以上之罪，當屬刑
    法第47條第1項之累犯，茲參酌司法院大法官釋字第775號解
    釋意旨，及聽取檢察官、被告之意見後，衡以被告先前執行
    完畢者多係施用毒品案件，與本案之罪質有異，倘因此加重
    最低本刑，恐致生行為人所受的刑罰超過其所應負擔罪責的
    情形，是不依前揭規定加重其刑。
　㈢爰以行為人責任為基礎，審酌被告除有前揭構成累犯之論罪
    科刑紀錄外，於本案行為前業有多次因竊盜案件遭追訴處罰
    之論罪科刑暨執行紀錄，此同有前揭臺灣高等法院被告前案
    紀錄表1份附卷憑參，詎其仍不知戒慎其行，駕駛上開機車
    行經新竹縣○○市○○○路0段00號「鐵板大院」店前，見有機可
    趁即下手行竊，其行為顯然漠視他人之財產權利，當無任何
    可取之處，再被告迄今並未賠償告訴人任何款項，是告訴人
    之損害實未受填補，然念及被告自始坦承犯行，其犯後態度
    尚可，另兼衡被告自述現為臨時工、離婚有成年子女、勉持
    之家庭經濟狀況及國中畢業之教育程度（見本院卷第118頁
    ）等一切情狀，量處如主文所示之刑。
五、關於沒收部分
　㈠按犯罪所得，屬於犯罪行為人者，沒收之；前2項之沒收，於
    全部或一部不能沒收或不宜執行沒收時，追徵其價額，刑法
    第38條之1第1項前段、第3項分別定有明文。查被告為本案
    加重竊盜犯行，共竊得「鐵板大院」店內抽屜之現金6,000
    元零錢、櫃檯前之收銀機暨其內現金1萬6,000元，業經其於
    偵查中供承：我進去之後就把整個收銀機拿走，還有拿抽屜
    內的現金，回去就找東西把收銀機破壞，拿走裡面的款項後
    就把收銀機丟掉等語（見偵9383號卷第104頁背面），是該
    等物品當均屬其本案之犯罪所得，考諸告訴人於偵查中指稱
    ：該收銀機本身大約3,000元，裡面有大約1萬6,000元，櫃
    檯中間抽屜裡則約6,000元被偷走等語（見偵9383號卷第16
    頁），各該物品價額非微，應核無刑法第38條之2第2項得不
    予宣告之事由，自應依前揭規定均宣告沒收之，並於全部或
    一部不能沒收或不宜執行沒收時，追徵其價額。至該等款項
    倘經沒收或追徵後，告訴人仍亦得依刑事訴訟法第473條相
    關規定行使權利，當不因本案沒收或追徵而影響其權利。
　㈡再者，供犯罪所用、犯罪預備之物或犯罪所生之物，屬於犯
    罪行為人者，得沒收之；宣告前2條之沒收或追徵，有過苛
    之虞、欠缺刑法上之重要性、犯罪所得價值低微，或為維持
    受宣告人生活條件之必要者，得不宣告或酌減之，刑法第38
    條第2項前段、同法第38條之2第2項分別定有明文。而被告
    為上開加重竊盜犯行，雖曾使用不明工具，該物品應屬犯罪
    所用之物，然未據扣案，又非違禁物或專科沒收之物，亦非
    無相似之替代品，縱宣告沒收亦不能阻絕被告另行取得類似
    工具而遏止犯罪，且價值低微，是認不具刑法上之重要性，
    況追徵此價額，徒增執行上之勞費，不符比例，顯無必要性
    ，是爰不予宣告沒收或追徵。
據上論斷，應依刑事訴訟法第273條之1第1項、第299條第1項前
段，判決如主文。
本案經檢察官葉子誠提起公訴，檢察官黃振倫、陳亭宇到庭執行
職務。
中　　華　　民　　國　　111 　年　　11　　月　　24　　日
                      刑事第八庭法　官  江宜穎
以上正本證明與原本無異。
如不服本判決應於收受判決後20日內向本院提出上訴書狀，並應
敘述具體理由。其未敘述上訴理由者，應於上訴期間屆滿後20日
內向本院補提理由書(均須按他造當事人之人數附繕本)「切勿逕
送上級法院」。
中　　華　　民　　國　　111 　年　　11　　月　　24　　日
                                書記官　蕭妙如

附錄本案論罪科刑法條：
刑法第321條第1項第2款
犯前條第1項、第2項之罪而有下列情形之一者，處6月以上5年以
下有期徒刑，得併科50萬元以下罰金：
二、毀越門窗、牆垣或其他安全設備而犯之。